臺灣高雄地方法院刑事判決　　　　　　　　　　　　　九十三年度訴字第七七二號
　　公　訴　人　臺灣高雄地方法院檢察署檢察官
　　被　　　告　甲○○
右列被告因毒品危害防制條例案件，經檢察官提起公訴（九十三年度毒偵字第一九一
號、九十三年度毒偵字第三四○號），及併案審理（九十三年度毒偵字第一八○○號
），本院合議庭裁定由受命法官獨任進行簡式審判程序，本院判決如左：
    主  文
甲○○連續施用第一級毒品，處有期徒刑壹年。
扣案之第一級毒品海洛因包，分別淨重零點零肆公克（空包裝重零點貳零公克）、
淨重零點伍壹公克（空包裝重零點陸柒公克）及淨重零點壹公克（空包裝重零點貳貳
公克），均沒收銷燬之。扣案之注射針筒壹支，沒收。
    事  實
一、甲○○前因施用毒品案件，經本院以八十八年度毒聲字第四九八六號裁定送觀察
    、勒戒後，認有繼續施用毒品之傾向，復經本院以八十八年度毒聲字第五五○一
    號裁定送強制戒治，嗣經停止戒治、撤銷停止戒治程序，於民國九十年五月八日
    強制戒治執行完畢而釋放，由臺灣高雄地方法院檢察署檢察官於同年七月四日，
    以九十年度戒毒偵字第七七八號為不起訴處分確定。其明知海洛因業經公告列為
    毒品危害防制條例第二條第二項第一款第一級毒品，不得非法持有、施用，竟猶
    不知戒絕悔改，基於施用第一級毒品海洛因之概括犯意，自於九十二年九月底起
    迄至九十三年四月五日中午止，在其位於高雄市苓雅區○○○路九五巷七號三樓
    之住處，每隔二、三天即將海洛因摻於香菸內或以針筒注射之方式，連續施用海
    洛因多次。嗣其先後分別於九十三年一月八日十三時許，在高雄市前鎮區○○○
    路興邦公園之前鎮河畔為警查獲，並經警扣得海洛因一小包淨重○點○四公克（
    空包裝重○點二○公克）及採尿送驗、於九十三年一月十四日十二時許，在高雄
    市○鎮區○○路與中山路口為警查獲，經警當場扣得海洛因一包淨重○點五一公
    克（空包裝重○點六七公克）及採尿送驗、於九十三年四月八日十八時五十分許
    ，在高雄市○○區○○街一六二號前為警查獲，並經警扣得海洛因一包淨重○點
    一公克（空包裝重○點二二公克）、甲○○所有預備供施用海洛因所用之注射針
    筒一支（併案意旨誤載為二支）及採尿送驗，而甲○○為警查獲當日所排放之尿
    液，分別送檢驗後，均呈嗎啡陽性反應，始知悉上情。
二、案經高雄市政府警察局前鎮分局、高雄市政府警察局苓雅分局報告臺灣高雄地方
    法院檢察署檢察官偵查起訴及高雄市政府警察局苓雅分局報告臺灣高雄地方法院
    檢察署檢察官併案審理。
    理  由
壹、程序方面：
一、按除被告所犯為死刑、無期徒刑、最輕本刑為三年以上有期徒刑之罪或高等法院
    管轄第一審案件者外，於法院行準備程序進行中，被告先就被訴事實為有罪之陳
    述時，審判長得告知被告簡式審判程序之旨，並聽取當事人、代理人、辯護人及
    輔佐人之意見後，裁定進行簡式審判程序；且受命法官行準備程序，與法院或審
    判長有同一之權限；又簡式審判程序之證據調查，不受刑事訴訟法第一百五十九
    條第一項、第一百六十一條之二、第一百六十一條之三、第一百六十三條之一及
    第一百六十四條至第一百七十條規定之限制，刑事訴訟法第二百七十三條之一第
    一項、第二百七十九條第二項前段、第二百七十三條之二分別定有明文。
二、查本件被告甲○○所犯為死刑、無期徒刑、最輕本刑為三年以上有期徒刑以外之
    罪，且非高等法院管轄第一審之案件，其於準備程序就前揭被訴事實為有罪之陳
    述，經受命法官告知簡式審判程序之旨，並聽取當事人之意見後，本院認無不得
    或不宜改依簡式審判程序進行之處，爰依刑事訴訟法第二百七十三條之一第一項
    、第二百八十四條之一，裁定本件由受命法官獨任進行簡式審判程序，合先敘明
    。
貳、實體方面：
一、右揭事實，業據被告甲○○於本院審理時坦承不諱，且被告先後三次為警查獲時
    所採尿液，經送檢驗，均呈嗎啡陽性反應，有高雄市立凱旋醫院九十三年一月十
    六日、九十三年二月十日、及九十三年四月二十二日煙毒尿液檢驗成績書三紙、
    高雄市政府警察局前鎮分局查獲煙毒、麻醉藥品案件犯罪嫌疑人姓名對照表一紙
    、高雄市政府警察局苓雅分局偵辦毒品案件嫌疑人尿液採證代碼對照表二紙附卷
    可稽。另扣案之白粉三包均含第一級第六項毒品海洛因成分，分別有法務部調查
    局九十三年二月十六日調科壹字第二二○○一六五九四號、九十三年三月八日調
    科壹字第二二○○一六七○二號及九十三年六月一日調科壹字第二二○○一七二
    ○七號鑑定通知書各一紙附卷可稽，並有被告所有預備供施用第一級毒品所用之
    注射針筒一支扣案可稽，足認被告之自白與事實相符，其自九十二年九月底許迄
    至九十三年四月五日中午止，連續施用第一級毒品海洛因多次之犯行，堪予認定
    。次查，被告前因施用毒品案件，經本院以八十八年度毒聲字第四九八六號裁定
    送觀察、勒戒後，認有繼續施用毒品之傾向，復經本院以八十八年度毒聲字第五
    五○一號裁定送強制戒治，嗣經停止戒治、撤銷停止戒治程序，於九十年五月八
    日強制戒治執行完畢而釋放，由臺灣高雄地方法院檢察署檢察官於同年七月四日
    ，以九十年度戒毒偵字第七七八號為不起訴處分確定等情，亦有不起訴處分書、
    臺灣高雄地方法院檢察署刑案資料查註紀錄表及臺灣高等法院被告全國前案紀錄
    表在卷可參。從而，被告於強制戒治執行完畢釋放後五年內再犯毒品危害防制條
    例第十條第一項之罪，洵堪認定，本件事證明確，應依法論科。
二、按被告行為後毒品危害防制條例業於九十二年七月九日修正公布，並於九十三年
    一月九日施行。依修正前毒品危害防制條例第二十三條第二項之規定，犯第十條
    之罪，經裁定送觀察、勒戒後仍有繼續施用毒品傾向，並經強制戒治期滿而不起
    訴處分確定，五年內再犯第十條之罪者，應依法追訴，嗣上開規定修正為強制戒
    治執行完畢釋放後，五年內再犯第十條之罪者，應依法追訴（修正後第二十三條
    第二項）。本案係該條例修正施行後繫屬之施用毒品案件，依被告行為時之修正
    前規定屬於「二犯」施用毒品案件，依裁判時之修正後規定則屬「釋放後五年內
    再犯」之施用毒品案件，依修正前、修正後之規定均應依法追訴，被告不因法律
    修正而受有不利，且該條例第十條第一項關於施用第一級毒品罪處罰之規定，於
    修正前、後之刑度並無不同，亦不生新法或舊法較有利於行為人之問題，合先敘
    明。故核被告所為，係犯修正後之毒品危害防制條例第十條第一項之施用第一級
    毒品罪。被告先後多次施用第一級毒品之犯行，時間緊接，犯罪構成要件相同，
    顯係基於概括犯意反覆為之，應依連續犯之規定，論以一罪，並加重其刑。檢察
    官據以移送併辦部分及被告於起訴事實、併案事實所載時間以外之施用第一級毒
    品海洛因部分，雖未經起訴，但與起訴部分具有連續犯裁判上一罪關係，為起訴
    效力所及，本院自應一併論究，附此敘明。爰審酌被告施用毒品前經強制戒治後
    仍不知戒除惡習，再次施用第一級毒品，無視毒品對於自身健康之戕害及國家對
於杜絕毒品犯罪之禁令，顯見其無戒毒悔改之意，然念及被告於本院審理時坦承
    犯行，態度良好，其施用毒品海洛因並無危害他人及施用毒品之期間等一切情狀
    ，量處如主文所示之刑。扣案之白粉三包，分別淨重○點○四公克（空包裝重○
    點二○公克）、淨重○點五一公克（空包裝重○點六七公克）及淨重○點一公克
    （空包裝重○點二二公克），經送驗後確為第一級毒品海洛因，業如前述，係屬
    違禁物，依毒品危害防制條例第十八條第一項前段之規定，不問屬於犯人與否，
    沒收銷燬之（其包裝因包覆該毒品，其上顯留有該毒品之殘渣，衡情自難與之剝
    離，當應整體視之為毒品，連同該包裝併予宣告沒收銷燬之）。至鑑驗耗用之海
    洛因既已滅失，自無庸宣告沒收銷燬，併此敘明；至於扣案之注射針筒一支，係
    被告所有，預備供施用第一級毒品所用之物，已據被告於本院審理時供承在卷，
    且該注射針筒經本院送檢驗確呈海洛因、甲基安非他命陰性反應，有高雄醫學大
    學附設中和紀念醫院九十三年六月一日管藥認可字第○○五號檢驗報告書一紙在
    卷可佐，堪認該注射針筒尚未使用，爰依刑法第三十八條第一項第二款宣告沒收
    。另九十三年一月八日扣得之注射針筒二支，分別為共同被查獲之案外人張嘉文
    、洪琦城所使用，已據被告、張嘉文及洪琦城於警訊中供稱在卷，此部分爰不為
    沒收之宣告，亦此敘明。
據上論斷，應依刑事訴訟法第二百七十三條之一第一項、第二百九十九條第一項前段
，修正後毒品危害防制條例第十條第一項、第十八條第一項、第二十三條第二項，刑
法第十一條、第五十六條、第三十八條第一項第二款，判決如主文。
本案經檢察官乙○○到庭執行職務。
中      華      民      國    九十三    年      七      月    二十一    日
                                  臺灣高雄地方法院刑事第四庭
                                      法  官    黃惠玲
右正本證明與原本無異。
如不服本判決，應於判決送達後十日內，向本院提出上訴狀。
                                      書記官    林秀珍
中    華    民    國      九十三      年      七      月     二十一     日
本件論罪科刑法條：
毒品危害防制條例第十條第一項：
施用第一級毒品者，處六月以上五年以下有期徒刑。
